# 代制品，代修品和委托加工物资有什么区别呢？

提问人：duofei 时间：2015-12-02 22:37:44
接受外来原材料进行加工的代制品，和为外单工位加工修理的代修品，作为代制方和代修方的存货；而委托加工物资是委托方的存回，它们有什么区别呢？请教！

回答人：chenyiwei
接受外来原材料进行加工的代制品，和为外单工位加工修理的代修品，其所有权上的主要风险和报酬也是归委托方，处置权也在委托方，因此受到委托方的控制，应作为委托方的存货列报。

提问人：duofei 时间：2015-12-03 10:32:36
注会教材上存货这章有关库存商品的内容，有这么一句:企业接受外来原材料加工制造的代制品和为外单位加工修理的代修品，制造修理完成验收入库后应当视同企业的产成品。这个对吗？

回答人：chenyiwei
这里构成产成品成本的部分只是本企业实际发生的代修、代制生产成本，不包括委托方提供的材料自身的价值。这部分材料自身价值，受托方并未支付对价，视同成本为零。